【裁判字號】    89,易,118
【裁判日期】    890405
【裁判案由】    竊盜
【裁判全文】
臺灣苗栗地方法院刑事判決               八十九年度易字第一一八號
    公  訴  人  臺灣苗栗地方法院檢察署檢察官
    被      告  丙○○
右列被告因竊盜案件，經檢察官提起公訴（八十八年度偵字第四九三七號、第四九九
八號），本院判決如左：
    主  文
丙○○竊盜，累犯，處有期徒刑陸月。
    事  實
一、丙○○前於民國（下同）八十三年間因違反麻醉藥品管理條例案件，經台灣新竹
    地方法院判處有期徒刑四月，復於同年因竊盜案件，經台灣新竹地方法院判處有
    期徒刑七月，接續執行，嗣於八十四年七月二十一日執行完畢，猶不知悔改，竟
    意圖為自己不法之所有，於八十八年十月四日上午六時，在苗栗縣頭份鎮○○路
    一四四號前，竊取甲○○所有車牌號碼ＩＦＵ─八三三號之重型機車一部，得手
    後復於同日上午九時四十分，在苗栗縣三灣鄉北埔村二鄰下坪二五號處，以新台
    幣（下同）一萬元之代價，販賣予不知情之楊吉成、楊郭麗珠（另為不起訴處分
    ），嗣於同日上午十一時許，在頭份鎮○○路一四四號前，經甲○○發現楊吉成
    、楊郭麗珠持有上開車輛，而報警查獲上情。
二、案經苗栗縣警察局頭份分局報請台灣苗栗地方法院檢察署檢察官偵查起訴。
    理  由
一、右開事實，業據被告丙○○於偵查中坦承不諱（見八十八年度偵字第四九九八號
    偵查卷第五十九頁反面），核與被害人甲○○於偵訊中指訴失竊情節相符，並經
    證人楊吉成、郭麗珠供證係被告丙○○出賣上開贓車屬實（見八十八年度偵字第
    四九三七號偵查卷第三十三頁反面），且有上開機車之贓物領據附卷可證。雖被
    告在審理中翻異前詞辯稱：是乙○○偷的，非伊所偷等云。經公訴人及本院提訊
    乙○○查證結果，乙○○均否認知情（見八十八年度偵字第四九九八號偵查卷第
    六十五頁反面及本院八十九年三月二十一日審理筆錄）；被告在審理中亦坦承上
    開贓車由其出賣予證人楊吉成夫婦（見本院審理筆錄）；另訊及於偵查中與乙○○對質時何以不向公訴人指明實情？被告竟靜默不語，嗣始改口稱「會怕」等云
    。綜合上述，（一）被告已在偵查中坦承犯行（二）證人楊吉成夫婦指證被告丙○○出賣上開贓車屬實（三）被告亦承認出賣上開機車予證人楊吉成夫婦（四）
    被告指稱上開機車係乙○○所竊，經公訴人及本院提訊查證結果，均為乙○○否
    認，並無證據顯示為乙○○所竊（五）被告對於何以不在公訴人查證之際指明乙○○為竊賊，被告一時無言以對等情以觀，顯示被告臨時杜撰之心態。足見被告
    所辯係諉卸之詞，不足採信，犯行可以認定，應依法論科。被告審理中請求調查
    上開機車有乙○○之指紋云云。惟事過境遷，上開機車之指紋經多人觸摸，已無
    採證價值，爰不予調查，一併敘明。
二、核被告丙○○所為，係犯刑法第三百二十條第一項之普通竊盜罪。被告事後處分
    贓物之行為，係不罰後行為，不另論罪。又被告前於八十三年間因違反麻醉藥品
    管理條例案件，經台灣新竹地方法院判處有期徒刑四月，復於同年因竊盜案件，
    經台灣新竹地方法院判處有期徒刑七月，接續執行，嗣於八十四年七月二十一日
    執行完畢，此有台灣高等法院被告全國前案紀錄表乙紙在卷可按，五年以內再犯
    本件有期徒刑以上之罪，為累犯，應依法加重其刑。爰審酌被告之品行、犯罪動
    機、目的、手段、所生之危害及犯罪後內心不穩定之態度等一切情狀，量處如主
    文所示之刑，以為懲處。
據上論結，應依刑事訴訟法第二百九十九條第一項前段，刑法第三百二十條第一項、
第四十七條，罰金罰鍰提高標準條例第一條前段，判決如主文。
本案經檢察官林文中到庭執行職務。
中    華    民    國        八十九      年    四      月      五      日
                                     台灣苗栗地方法院刑事庭
                                         法  官  陳  鴻  斌
右正本證明與原本無異
如不服本判決應於送達後十日內向本院提出上訴狀
                                         書記官  陳  文  聰
中    華    民    國        八 十 九    年     四     月      五      日
附錄法條
第  320 條  意圖為自己或第三人不法之所有，而竊取他人之動產者，為竊盜罪，處五
            年以下有期徒刑、拘役或五百元以下罰金。
            意圖為自己或第三人不法之利益，而竊佔他人之不動產者，依前項之規定
            處斷。
            前二項之未遂犯罰之。


司法院資訊處製作；財團法人民間司法改革基金會備份。
